臺灣桃園地方法院民事判決
111年度重訴字第71號
原      告  蘇孝仁
訴訟代理人  許啟龍律師
            許淑玲律師
            張雅蘋律師
被      告  陳季宏
            林易澄

上列當事人間請求損害賠償事件，本院於民國111年5月3日言詞
辯論終結，判決如下：  
　　主      文
原告之訴及假執行之聲請均駁回。
訴訟費用由原告負擔。
    事實及理由
壹、程序方面： 
　　被告林易澄經合法通知，未於言詞辯論期日到場，核無民事
    訴訟法第386條各款所列情形，爰依原告之聲請，由其一造
    辯論而為判決。 
貳、實體方面：
一、原告主張：緣訴外人甲與原告之子○捷因存有債務糾紛，甲
    竟於民國109年3月1日晚間9時許，夥同被告將○捷自花蓮縣○
    ○市○○街000號KKK超商（下稱KKK超商）強押至桃園市○○區○○
    路0000巷○道0號橋下旁空地（下稱案發地點）毆打致死。被
    告前開行為雖原經臺灣桃園地方檢察署（下稱桃園地檢署）
    以109年度偵字第7366號、109年度偵字第18303號案件為不
    起訴處分，惟原告就前開不起訴處分聲請再議後，經臺灣高
    等檢察署發回續行偵查，嗣桃園地檢署以110年度偵續字第2
    40號、110年度偵續字第241號起訴書以刑法第302條第1項之
    剝奪他人行動自由罪嫌起訴被告，而傷害致死部分雖為不起
    訴，惟經原告聲請再議後亦經第二次發回續行偵查中。原告
    為○捷之父，因被告上開侵權行為，支出醫藥費新臺幣（下
    同）1,202元、殯葬費用355,600元，另請求扶養費1,534,13
    6元、精神慰撫金4,109,062元，共計600萬元，爰依民法第1
    84條第1項前段、第185條、第192條第1、2項及第194條規定
    提起本件訴訟等語。並聲明：㈠被告應連帶給付原告600萬元
    ，及自起訴狀繕本送達翌日起至清償日止，按年息5%計算之
    利息。㈡願供擔保請准宣告假執行。
二、被告陳季宏則以：監視器有拍到○捷為自行上車，被告並無
    強押○捷；經檢測被告指甲內無○捷的DNA檢體，可見被告並
    未碰觸○捷的身體等語置辯，並聲明：原告之訴駁回。
三、被告林易澄經合法通知，未於言詞辯論期日到場，亦未提出
    書狀為任何聲明或陳述。
四、得心證之理由：
　㈠按當事人主張有利於己之事實者，就其事實有舉證之責任，
    民事訴訟法第277條前段定有明文。是以主張法律關係存在
    之當事人，須就該法律關係發生所須具備之要件，負舉證之
    責任。就侵權行為而言，主張侵權行為存在之人，即應就侵
    權行為成立之要件即就行為人有故意或過失、有不法侵害權
    利之行為及有損害之發生、損害與行為之因果關係等要件，
    負舉證責任。原告主張被告有參與毆打○捷致死之行為，然
    為被告陳季宏所否認，原告自應就此利己之事實，負舉證責
    任之責。
　㈡經查，甲於109年3月2日凌晨1時許在案發地點毆打○捷致死，
    經判決處有期徒刑在案（下稱系爭刑事案件），嗣經檢察官
    提起上訴，尚未確定，有系爭刑事案件一審判決在卷可稽（
    本院卷第33至38頁）。而被告所涉傷害致死犯行，前經桃園
    地檢署以109年度偵字第7366號、第18303號不起訴處分，告
    訴人不服聲請再議，經臺灣高等檢察署發回續行偵查終結，
    仍經桃園地檢署以110年度偵續字第240號、第241號不起訴
    處分，有前開不起訴處分書附卷為憑（本院卷第117至126頁
    ），並經本院調卷核閱無訛，堪信為真實。
　㈢原告雖主張○捷身上有多處大面積挫傷、淤傷、擦傷、條狀挫
    傷、銳器刺入傷，且其兩側頭部、兩側顳部及枕部頭皮有多
    處大面積出血，對照甲於系爭刑事案件中供稱並未毆打○捷
    之頭部、對於○捷右前臂、右小腿、右膝部刺入傷之發生原
    因並不知情，可見○捷之傷勢並非甲一人所為；又○捷身高18
    0公分、體重102公斤，身形壯碩又曾任拳擊國手，絕無可能
    僅由甲獨自一人毆打致死，顯見被告有參與毆打○捷等語。
    惟查：
　  1.本件案發地點並無監視器錄影畫面，又經採集被告、甲、
      ○捷左、右手指甲萃取DNA檢測，被告指甲均未檢測出○捷D
      NA；另甲左、右手指甲檢測出混有甲、○捷DNA；○捷左、
      右手指甲檢測出混有○捷、甲DNA等節，有內政部警政署刑
      事警察局109年5月15日刑生字第1090026706號鑑定書在卷
      可稽（本院卷第159至163頁，印自桃園地檢署109年度偵
      字第7366號卷二第25至29頁）。另將○捷上衣送鑑比對DNA
      ，○捷上衣採集到之DNA-STR型別與○捷DNA-STR型別相符，
      與被告及甲之DNA-STR型別均不同。另在○捷上衣上採集到
      之不明斑跡，經檢驗與甲之DNA-STR型別相符，與被告、○
      捷之DNA-STR型別均不同，亦有內政部警政署刑事警察局1
      09年7月23日刑生宇第0000000000號鑑定書在卷可佐（本
      院卷第165至169頁，印自桃園地檢署109年度偵字第7366
      號卷二第111至115頁），則被告之雙手指甲經採檢萃取後
      送DNA鑑定比對，均未比對出與○捷相符之DNA，且○捷的指
      甲內及衣服上亦未採集到被告之生物跡證，可證明被告並
      未碰觸○捷。
　  2.原告復稱案發當日○捷穿著長袖衣服，被告即使與○捷身體
      接觸，指甲內未必會有○捷之DNA檢體；又被告具有人數上
      優勢，且○捷身上有遭長形條狀物毆打之痕跡，故○捷未必
      有機會碰觸被告云云，惟原告並未舉證證明被告有持長形
      條狀物毆打○捷，或被告有參與毆打○捷，尚不能因○捷身
      上有甲未承認之傷勢，即遽認是被告所為。
　㈣原告另主張依據被告之測謊報告，被告針對有無參與毆打○捷
    之部分陳述不實云云。桃園地檢署檢察官曾將被告送請內政
    部警政署刑事警察局為測謊鑑定。被告陳季宏就「1.你有沒
    有打他（○傑）（應為「○捷」之誤植，下同）？2.那天晚上
    （109.3.2）你有沒有打他（○傑）？」等問題回答「沒有。
    」呈不實反應；被告林易澄就「那天晚上（109.3.2）他（○
    傑）被打的時候，你有沒有在場（目睹或聽見）？」之問題
    回答「沒有。」呈不實反應，固有內政部警政署刑事警察局
    111年1月3日刑鑑字第1110500004號鑑定書在卷可參（本院
    卷第205至217頁，印自桃園地檢署110年度偵續字第240號卷
    二第289至301頁）。惟測謊不能當唯一證據，本件亦無其他
    補強證據證明被告有參與毆打○捷之侵權行為。
　㈤原告再主張被告夥同甲於109年3月1日晚間9時許，將○捷KKK
    超商強押上車至案發地點之行為，即屬幫助傷害致死，依民
    法第185條第2項規定，已屬共同侵權行為云云。經查，被告
    於上開時間，搭乘由甲所駕駛之車輛抵達KKK超商後，由被
    告下車助勢及扣住○捷的手將其押至上開車輛，且被告陳季
    宏坐至後座以方便監控○捷，進而剝奪○捷之行動自由等節，
    固經桃園地檢署檢察官以110年度偵續字第240、241號及111
    年度偵字第4137號起訴在案，並有上開起訴書附卷可參（本
    院卷第113至115頁）。惟此僅僅能證明被告強押○捷上車，
    並不當然發生○捷受傷致死之結果，兩者欠缺相當因果關係
    。
　㈥承上，原告既不能舉證證明被告有毆打○捷致死之侵權行為存
    在，則原告請求被告賠償醫療費用、喪葬費用、扶養費及精
    神慰撫金，即屬無據。
五、綜上所述，原告依民法第184條第1項前段、第185條、第192
    條第1、2項及第194條規定，請求被告連帶給付600萬元，及
    自起訴狀繕本送達翌日起至清償日止，按年息5%計算之利息
    ，為無理由，應予駁回。又原告之訴既經駁回，其假執行之
    聲請即失所依據，應併予駁回。
六、本件事證已臻明確，兩造其餘攻擊防禦方法及舉證，核與判
    決結果無影響，爰不予一一論述，併此敘明。
七、訴訟費用負擔之依據：民事訴訟法第78條。
中　　華　　民　　國　　111 　年　　5 　　月　　13　　日
                  民事第三庭  法  官  吳佩玲
以上正本係照原本作成。
如對本判決上訴，須於判決送達後20日內向本院提出上訴狀。如
委任律師提起上訴者，應一併繳納上訴審裁判費。
中　　華　　民　　國　　111 　年　　5 　　月　　13　　日
                              書記官　龍明珠